【裁判字號】    97,交簡上,23
【裁判日期】    980112
【裁判案由】    公共危險
【裁判全文】
臺灣宜蘭地方法院刑事判決            97年度交簡上字第23號
上  訴  人
即  被  告  吳宏
                      宜蘭縣蘇.
上列上訴人即被告因公共危險案件，不服本院羅東簡易庭於中華
民國97年11月5日所為97年度羅交簡字第290號第一審簡易判決（
聲請簡易判決處刑案號：臺灣宜蘭地方法院檢察署97年度偵字第
3626號），提起上訴，本院管轄之第二審合議庭判決如下：
    主   文
上訴駁回。
    事   實
一、吳宏明知服用酒類已達不能安全駕駛動力交通工具之程度
    時，不得駕駛動力交通工具，其於民國97年9月3日晚間11時
    起至翌日（4日）凌晨零時許，在宜蘭縣蘇澳鎮聖湖里某朋
    友住處飲用啤酒4、5瓶後，竟於97年9月4日上午11時許，在
    酒後酒氣未消且注意力、反應力、判斷力及行為控制力減低
    ，已無安全駕駛動力交通工具能力之狀況下，仍執意騎駛車
    牌號碼XE6─717號機車上路，嗣於97年9月4日上午11時15分
    許，於行經宜蘭縣蘇澳鎮○○路與移山路交岔口附近時，因
    其於騎車時有車身搖擺不定、對於員警指揮反應遲緩等情形
    ，而為員警攔下盤查，員警發現其身上有濃厚之酒味，遂於
    97 年9月4日上午11時19分許，對其實施酒精濃度測試，結
    果測得其呼氣中所含酒精濃度高達每公升1.34毫克，且其於
    實施同心圓測驗時，所繪之圖形亦有扭曲、頭尾無法連貫、
    各圓間隙寬度不一等情形，顯已不能安全駕駛動力交通工具
    。
二、案經宜蘭縣政府警察局蘇澳分局報請臺灣宜蘭地方法院檢察
    署檢察官偵查聲請以簡易判決處刑。
    理  由
一、上揭犯罪事實，業據被告吳宏於警詢及本院審理時坦承不
    諱，且有舉發違反道路交通管理事件通知單（酒駕）一件在
    卷可稽。其次，被告於騎車時有車身搖擺不定、對於員警指
    揮反應遲緩等情形，且於員警攔下盤查後，警方發現其身上
    有濃厚之酒味，遂對其實施酒精濃度測試，結果測得其呼氣
    中所含酒精濃度高達每公升1.34毫克，且被告於實施同心圓
    測驗時，所繪之圖形亦有扭曲、頭尾無法連貫、各圓間隙寬
    度不一等情形，亦有刑法第185條之3案件測試觀察紀錄表、
    酒精測定紀錄表、同心圓測試紀錄表各一件可資佐證，足見
    被告確實已因飲用酒類而導致注意力、反應力、判斷力及行
    為控制力下降，而不具安全駕車之能力。綜上，足徵被告首
    揭自白確與事實相符，本件事證已臻明確，被告之犯行堪予
    認定，應依法論科。
二、核被告吳宏所為，係犯刑法第185條之3不能安全駕駛動力
    交通工具罪。原審依現存之證據，認為被告犯行明確，而依
    刑法刑法第185條之3、第41條第1項前段，刑法施行法第1條
    之1第1項規定，判處被告拘役五十日，如易科罰金，以新臺
    幣一千元折算一日，其認事、用法及量刑均稱妥適，應予維
    持。
三、上訴意旨雖以「被告有輕度精神障礙，且有癲癇、糖尿病、
    高血壓等病症，已無工作能力，全家只依賴父親打零工為生
    ，原審量刑實屬過重，希望能減輕刑度。」云云，指摘原判
    決不當。惟刑之量定，係原審法院得依職權自由裁量之事項
    ，苟已斟酌刑法第57條各款所列情狀而未逾越法定刑度，即
    不得遽指為違法。本件情形，原審業已敘明係於審酌「被告
    前有酒後駕車公共危險案件，經檢察官為緩起訴處分，有臺
    灣高等法院被告前案紀錄表可憑，竟不知悔改再犯本案，兼
    衡其呼氣測試酒精濃度、行駛路段、所駕駛之動力交通工具
    為機車等酒後所達不能安全駕駛之危害程度、犯後態度等一
    切情狀」後，方酌情量處被告拘役五十日，如易科罰金，以
    新臺幣一千元折算一日之刑，本院認為原審之量刑業已斟酌
    刑法第57條各款所列情狀，並未逾越法定刑度，且其量刑亦
    屬妥適，並無失之過重，被告既未提出任何積極證據指出原
    審之量刑有何失出之處，其僅憑己意以個人罹患疾病及經濟
    狀況不佳為由，對原審量刑職權之合法行使任意指摘，自難
    認為有理由。
四、綜上所述，被告提起上訴，指摘原審判決量刑過重，請求從
    輕改判云云，為無理由，應予駁回。
據上論斷，應依刑事訴訟法第455條之1第1項、第3項、第368條
，判決如主文。
本案經檢察官劉憲英到庭執行職務。
中    華    民    國    98    年    1     月    12    日
                  刑事第三庭審判長法  官  林惠玲
                                  法  官  鄧晴馨
                                  法  官  劉家祥
以上正本證明與原本無異。
本裁定不得抗告。
                                  書記官  劉謹翊
中    華    民    國    98    年    1     月    12    日
附錄本案論罪科刑法條全文：
中華民國刑法第185條之3
服用毒品、麻醉藥品、酒類或其他相類之物，不能安全駕駛動力
交通工具而駕駛者，處1年以下有期徒刑、拘役或科或併科15萬
元以下罰金。
中華民國刑法施行法第1條之1
中華民國九十四年一月七日刑法修正施行後，刑法分則編所定罰
金之貨幣單位為新臺幣。
九十四年一月七日刑法修正時，刑法分則編未修正之條文定有罰
金者，自九十四年一月七日刑法修正施行後，就其所定數額提高
為三十倍。但七十二年六月二十六日至九十四年一月七日新增或
修正之條文，就其所定數額提高為三倍。


司法院資訊處製作；財團法人民間司法改革基金會備份。
